臺灣桃園地方法院刑事判決　　　　　　 93年度簡上字第311號
上　訴　人
即　被　告　丙○○　男　24歲.
　　　　　　　　　　號
上列上訴人因贓物案件，不服本院九十三年度壢簡字第九九九號
中華民國九十三年八月二十日第一審簡易判決（聲請簡易判決處
刑案號：九十三年度偵字第二三號），提起上訴，本院管轄第二
審之合議庭判決如下：
    主      文
上訴駁回。
    事      實
一、丙○○明知該未懸掛車牌（原懸掛ＧＳ─五一三三號車牌）
    ，引擎號碼ＹＬＮ三三一ＧＸＩ０三五八二號自小客車，係
    丁○○所有，於民國九十二年八月十六日七時許，在臺北縣
    三峽鎮○○路三鶯加油站遭不詳人士所竊取，為贓物，竟仍
    於同日後不詳時間，在臺灣地區不詳地點予以收受，復於同
    日二十時許，在桃園縣楊梅鎮○○里○○路○段一七六巷七
    十六號，以新臺幣（下同）二千元之代價出售予乙○○，而
    乙○○取得該車後，將其妻范瑞惠所有ＫＩ─九八二八號車
    牌懸掛於前開自用小客車上，並將之置放於桃園縣楊梅鎮水
    美里九鄰三七號前，嗣於同年月二十三日十五時許，經警巡
    邏至該處發覺有異而查獲。
二、案經桃園縣政府警察局楊梅分局報告臺灣桃園地方法院檢察
    署檢察官偵查起訴。
    理      由
一、訊據被告丙○○否認有前開贓物犯行，辯稱：伊並無交付前
    開自小客車予乙○○，係乙○○要求伊出面頂罪云云。經查
    ：
（一）該未懸掛車牌（原懸掛ＧＳ─五一三三號車牌），引擎號
      碼ＹＬＮ三三一ＧＸＩ０三五八二號自小客車，係丁○○
      所有，於九十二年八月十六日七時許，在臺北縣三峽鎮○○路三鶯加油站遭竊一情，業據被害人丁○○指述明確（
      見九十三年度偵字第二三號偵查卷第一六頁），並有車輛
      竊盜車牌失竊資料個別查詢報表─查詢車牌認可資料及贓
      物領據各一份附卷可稽，足徵前開自小客車確係丁○○所
      有遭竊之贓物無疑。
（二）被告丙○○確有於前開時、地交付該丁○○失竊之自小客
      車予乙○○一節，業據乙○○於警詢中陳稱：該引擎號碼
      ＹＬＮ三三一ＧＸＩ０三五八二號自小客車係丙○○於九
      十二年八月十六日二十二時許，在伊位於桃園縣楊梅鎮○○里○○路○段一七六巷七六號住處，以二千元之價格出
      售予伊，伊當時亦認為該價格低於市價，不合理（見同上
      偵查卷第八頁、第十頁）；於檢察官偵查中供稱：前開自
      小客車係丙○○交付予伊，伊知道買進價格低於市價（見
      同上偵查卷第四一頁）等語明確，並經證人甲○○於檢察
      官偵查中證述：伊住在乙○○住處對面，伊與乙○○認識
      三年，知道乙○○從事資源回收業，伊曾央請乙○○為伊
      代購一輛中古車，對方前來賣車時，乙○○有通知伊，因
      乙○○與對方議價，伊不便在場，伊只記得對方瘦瘦的，
      說話時國台語夾雜，丙○○與伊當日所見賣車之人差不多
      等語（見同上偵查卷第四一頁、四八頁）等語在卷。蓋乙○○迭於警、偵中自承其收購該車之價格低於市價，確不
      合理等語，即已間接坦承明知前開車輛之來源有異，要已
      構成贓物罪嫌，則前開贓車究係何人所交付，對乙○○之
      犯行並無影響，換言之，縱乙○○供出該車係被告丙○○
      所交付，亦無解卸乙○○之贓物罪責，乙○○實無必要甘
      冒罹於偽證重罪之危險，無端虛構前開事實以誣攀被告涉
      犯本案，故乙○○前開供述自屬可採。再被告丙○○於本
      院審理時雖另稱：係乙○○要求甲○○出面指述伊云云，
      然姑不論被告丙○○就其所稱，乙○○要求伊出面頂罪或
      乙○○鼓動甲○○出庭證述伊涉犯本案等情均僅止於其一
      人之空言指述而無法舉證，則是否確有其事，或僅係被告
      邱培悰為求脫免罪責而憑空指控，自有可疑，再觀諸甲○○前開證述內容，其並未明確指述該交車予乙○○之人即
      為被告，苟甲○○係受乙○○之託而出面誣指被告丙○○
      之犯行，自當不加思索直指被告徐丙○○涉犯本案，豈會
      僅為以描述特徵之方式為指述，故被告丙○○前開所稱，
      再再與事理有違，要無可採。乙○○與甲○○前開所述，
      當無虛偽，自屬可信。被告丙○○確於前開時、地持有該
      引擎號碼ＹＬＮ三三一ＧＸＩ０三五八二號自小客車一節
      ，堪以認定。
（三）再者，被告或因強盜、搶奪、竊盜、贓物、侵占遺失物或
      離本人所持有之物，而持有前開車輛，然依被害人即該引
      擎號碼ＹＬＮ三三一ＧＸＩ０三五八二號自小客車所有人
      丁○○所述，前開車輛係遭人竊取，並無遭人強盜、搶奪
      之情事，故應可排除該車係被告邱培悰以強盜或搶奪之方
      式而取得。且車輛體積頗為龐大，依一般人之使用方式，
      實無遭所有人無意間遺失之可能，故前開車輛亦非屬遺失
      物，又或以前開車輛或有先遭他人竊取後棄置，而成為離
      本人所持有之物，然前開車輛自丁○○於九十二年八月十
      六日七時遭竊，迄至同日二十二時被告丙○○交付該車予
      乙○○止，期間僅歷時短短十五小時，且佐以乙○○所述
      內容，並未指稱該車有汽油用罄或其他無法繼續使用之情
      形，則苟確有他人業已大費周章下手竊車，其行竊之目的
      無非供已之用或將之轉賣換取金錢，當不致於甫於行竊數
      小時後，於該車仍有汽油或足堪繼續使用之情形下即無端
      將之棄置，故亦可排除前開車輛為遭人行竊後棄置之離本
      人所持有之物之情形。則該車既非被告丙○○強盜、搶奪
      而來，復非屬遺失物或離本人所持有之物，而與刑法第三
      百三十七條侵占罪所定之要件不符，被告丙○○自無構成
      該罪之可能，則被告丙○○持有前開車輛之行為，僅有竊
      盜、贓物之情形，而被告既能將前開車輛轉售予乙○○，
      顯已能對該車為處分行為，自非僅止於搬運、寄藏之階段
      ，且乙○○直指該車係被告丙○○所出售，則丙○○為出
      賣人，非僅為居間牙保，亦足以排除搬運、寄藏及牙保贓
      物之情形，所餘者，僅有竊盜、收受或故買贓物三種可能
      ，其中竊盜、收受贓物之法定刑均為五年以下有期徒刑，
      故買贓物之法定刑為三年以下有期徒刑，於無證據證明被
      告丙○○究係構成前開三罪中何者罪名之情形下，依罪疑
      惟輕之原則，應論以較輕之收受贓物罪。
（四）綜上，本案事證明確，被告犯行堪以認定。
二、核被告邱培悰所為，係犯刑法第三百四十九條第二項之收受
    贓物罪。原審以被告犯行明確，依刑事訴訟法第四百四十九
    條第一項前段、第四百五十四條第二項、刑法第三百四十九
    十條第二項、第四十一條第一項前段，罰金罰鍰提高標準條
    例第一條前段、第二條，量處被告有期徒刑五月，並諭知如
    易科罰金，以三百元折算一日，認事用法，核無不合，量刑
    亦屬妥適。被告猶以前詞置辯而提起上訴，為無理由，應予
    駁回。
三、被告經合法傳喚，無正當理由不到庭，爰依刑事訴訟法第三
    百七十一條，不待其陳述，逕為一造辯論判決。
據上論斷，應依刑事訴訟法第三百六十八條、第三百七十一條、
第三百七十三條，判決如主文。
本案經檢察官謝雯璣到庭執行職務。
中　　華　　民　　國　　94　　年　　2 　　月　　25　　日
                              臺灣桃園地方法院刑事第九庭
                                  審判長法  官  林明洲
                                        法  官  黃斯偉
                                        法  官  何燕蓉
上列正本證明與原本無異。
本件不得上訴。
                                        書記官  李雅怡
中　　華　　民　　國　　94　　年　　2 　　月　　25　　日
附錄本案論罪科刑之法條全文：
中華民國刑法第349條
收受贓物者，處三年以下有期徒刑、拘役或五百元以下罰金。
搬運、寄藏、故買贓物或為牙保者，處五年以下有期徒刑、拘役
或科或併科一千元以下罰金。
因贓物變得之財物，以贓物論。
